臺灣板橋地方法院刑事判決　　　　　　　　　　　　　九十三年度訴字第九０八號
　　公　訴　人　臺灣板橋地方法院檢察署檢察官
　　被　　　告　甲○○
右列被告因違反槍砲彈藥刀械管制條例等案件，經檢察官提起公訴（九十三年度核退
偵字第三０四號、第三０七號），被告於本院準備程序中就被訴事實為有罪之陳述，
經本院合議庭裁定由受命法官獨任進行簡式審判程序，並判決如左：
    主  文
甲○○共同未經許可，持有其他可發射子彈具有殺傷力之改造玩具手槍，處有期徒刑
壹年陸月，併科罰金新臺幣壹拾伍萬元，罰金如易服勞役，以新臺幣玖佰元即銀元
佰元折算壹日，扣案之仿ＦＮ廠半自動手槍製造之改造玩具手槍壹枝（含彈匣壹個；
槍枝管制編號0000000000號）及土造子彈肆顆均沒收；又未經許可，寄藏
其他可發射子彈具有殺傷力之改造玩具手槍，處有期徒刑壹年貳月，併科罰金新臺幣
壹拾萬元，罰金如易服勞役，以新臺幣玖佰元即銀元佰元折算壹日。扣案之仿ＦＮ
廠半自動手槍製造之改造玩具手槍壹枝（含彈匣貳個；槍枝管制編號0000000
000號）及土造子彈柒顆均沒收。應執行有期徒刑貳年陸月，併科罰金新臺幣壹拾
陸萬貳仟元，罰金如易服勞役，以新臺幣玖佰元即銀元佰元折算壹日，扣案之仿Ｆ
Ｎ廠半自動手槍製造之改造玩具手槍貳枝（含彈匣個；槍枝管制編號000000
0000號、0000000000號）及土造子彈拾壹顆均沒收。
    事  實
一、甲○○曾於民國八十三年間，因違反懲治盜匪條例、加重搶奪、竊盜等案件，經
 　 本院於八十五年四月一日以八十四年度訴字第二五０三號分別判處有期徒刑七年
    四月、一年八月、十月，定應執行刑有期徒刑九年六月，於八十五年七月三十一
    經臺灣高等法院以八十五年度上訴字第二三二六號判決駁回上訴確定，於九十年
    四月二十日假釋出獄，現仍在假釋期間中。詎仍不知悔改，明知具有殺傷力之槍
    枝及子彈，分別係屬槍砲彈藥刀械管制條例第四條第一項第一款及第二款所列管
    之槍砲及彈藥，非經主管機關許可不得持有之，竟未經許可，基於共同犯意聯絡
    ，於九十三年二月二十日，夥同真實姓名年籍不詳綽號「小蔡」之成年男子，共
    同持有具殺傷力之仿ＦＮ廠半自動手槍製造之金屬玩具手槍換裝土造金屬槍機、
    槍管而成之改造玩具手槍一枝（含彈匣一個；槍枝管制編號000000000
    0號）及具殺傷力之直徑約七．九ｍｍ金屬彈頭之土造子彈六顆（其中二顆業經
    鑑驗試射），前往乙○○位於臺北縣新莊市○○街十四巷五弄三號一樓住處，向
    乙○○索還積欠丙○○（即甲○○父親）之欠款新台幣一萬五千元。當乙○○諉
    稱今日不方便時，甲○○即取出前開所共同持有之槍、彈，指向乙○○，以此加
    害乙○○生命、身體致生危害於安全之方式恐嚇乙○○，要乙○○想辦法還錢，
    致乙○○心生畏懼，立即哀求給予時間外出籌錢，乙○○便趁此機會外出報警。
    嗣於同日下午七時十分許，為警在上址當場逮獲甲○○，並自其身上扣得前開具
    殺傷力之改造玩具手槍一枝（含彈匣一個）、土造子彈六顆（其中二顆業經鑑驗
    試射）。
二、甲○○復明知具有殺傷力之槍枝及子彈，分別係屬槍砲彈藥刀械管制條例第四條
    第一項第一款及第二款所列管之槍砲及彈藥，非經主管機關許可不得寄藏之，竟
    仍基於寄藏槍、彈之犯意，於九十三年三月十日下午三時許，在臺北縣樹林市○
    ○街一六Ｏ巷口，受真實姓名不詳年約四十歲綽號「胡大哥」之成年男子委託，
    代為保管內裝有具殺傷力之仿ＦＮ廠半自動手槍製造之金屬玩具手槍換裝土造金
    屬槍管而成之改造玩具手槍一枝（含彈匣二個；槍枝管制編號00000000
    00號）及具殺傷力之直徑約八ｍｍ金屬彈頭之土造子彈十一顆（其中四顆業經
    鑑驗試射）之黑色手提包一只，而未經許可寄藏上開槍、彈。嗣於同日下午三時
    三十分許，行經臺北縣樹林市○○路與樹德街口時，為巡邏員警發現，甲○○即
    將該黑色手提包棄置於路旁之木板底下，經警打開該只手提包檢視後而發現上情
    ，並扣得前開具殺傷力之改造玩具手槍一枝（含彈匣二個）、土造子彈十一顆（
    其中四顆業經鑑驗試射）。
三、案經臺北縣政府警察局新莊分局、樹林分局分別報請臺灣板橋地方法院檢察署檢
    察官偵查起訴。
    理  由
一、按本件被告所犯係死刑、無期徒刑、最輕本刑為三年以上有期徒刑以外之罪，被
    告於準備程序中就前揭被訴事實為有罪之陳述，經本院告知簡式審判程序之旨，
    並聽取公訴人與被告之意見後，爰依刑事訴訟法第二百七十三條之一第一項之規
    定，以裁定由受命法官獨任進行簡式審判程序審理，合先敘明。
二、訊據被告甲○○對於右揭事實一所載時、地，如何夥同真實姓名年籍不詳綽號「
    小蔡」之成年男子，共同持有具殺傷力之改造玩具手槍一枝及具殺傷力之土造子
    彈六顆，前往被害人乙○○臺北縣新莊市○○街十四巷五弄三號一樓住處追討欠
    款，並以所持有之槍、彈，指向被害人而加以恐嚇，致使被害人心生畏懼，立即
    哀求給予時間外出籌錢等情均坦承不諱，核與被害人乙○○於警詢中所指述之情
    節相符，並與證人丙○○於警詢、偵查時所證述之內容一致，且有仿ＦＮ廠半自
    動手槍製造之金屬玩具手槍換裝土造金屬槍機、槍管而成之改造玩具手槍一枝（
    含彈匣一個）及土造子彈六顆（其中二顆業經鑑驗試射）扣案及上開槍、彈照片
    附卷可稽。又扣案之上開改造玩具槍枝一枝（含彈匣一個）、土造子彈六顆經送
    內政部警政署刑事警察局鑑定結果，認送鑑改造手槍一枝（槍枝管制編號000
    0000000號），係由仿ＦＮ廠半自動手槍製造之金屬玩具手槍，換裝土造
    金屬槍機、槍管改造而成之改造手槍，機械性能良好，可擊發適用子彈，具有殺
    傷力；改造子彈六顆，認均係由土造金屬彈殼加裝直徑約七．九ｍｍ之金屬彈頭
??而成之土造子彈，經取樣二顆試射，均可擊發，認均具有殺傷力等情，有該局九
    十三年三月九日刑鑑字第０九三００四一六七一號槍彈鑑定書一份附於九十三年
    度核退偵字第三０四號偵查卷第一頁起可憑，足見被告前開自白確與事實相符，
    事證明確，被告上開事實一共同持有具殺傷力之改造玩具手槍、子彈，並以加害
    生命、身體之事，恐嚇被害人，致生危害於安全之犯行堪予認定，應依法論科。
三、右揭事實二被告於九十三年三月十日下午三時許，在臺北縣樹林市○○街一六Ｏ
    巷口，受真實姓名不詳年約四十歲綽號「胡大哥」之成年男子委託，代為保管內
    裝有具殺傷力之改造玩具手槍一枝及具殺傷力之土造子彈十一顆之黑色手提包一
    只，嗣於同日下午三時三十分許，在臺北縣樹林市○○路與樹德街口時，為警查
    獲等情，亦據被告於警詢、偵查中及本院準備程序、審理時坦承不諱，並有仿Ｆ
    Ｎ廠半自動手槍製造之金屬玩具手槍換裝土造金屬槍管而成之改造玩具手槍一枝
    （含彈匣二個）、土造子彈十一顆（其中四顆業經鑑驗試射）扣案及上開槍、彈
    照片、查獲現場照片附卷可稽。又扣案之上開改造玩具槍枝一枝（含彈匣二個）
    、土造子彈十一顆經送內政部警政署刑事警察局鑑定結果，認送鑑改造手槍一枝
    （槍枝管制編號0000000000號），係由仿ＦＮ廠半自動手槍製造之金
    屬玩具手槍，更換土造金屬槍管改造而成之改造手槍，機械性能良好，可擊發適
    用子彈，具有殺傷力；改造子彈十一顆，認均係土造子彈（具直徑約八ｍｍ之金
    屬彈頭），經採樣四顆試射，均可擊發，認均具有殺傷力等情，亦有該局九十三
    年三月二十三日刑鑑字第０九三００五八五九五號槍彈鑑定書一份附於九十三年
    度核退偵字第三０七號偵查卷第一頁起可憑，足見被告前開自白確與事實相符，
    事證明確，被告上開事實二之犯行亦堪予認定，應依法論科。
四、事實一部分，被告未經許可，共同持有上開具有殺傷力之改造玩具手槍及子彈，
    並以之恐嚇被害人，致生危害於安全，核其所為，係犯槍砲彈藥刀械管制條例第
    十一條第四項之未經許可，持有其他可發射子彈具殺傷力之改造玩具手槍罪、同
    條例第十二條第四項之未經許可，持有子彈罪及刑法第三百零五條之恐嚇危害安
    全罪。被告與真實姓名年籍不詳綽號「小蔡」之成年男子就上開三罪具有犯意聯
    絡及行為分擔，為共同正犯。被告以一行為同時持有具殺傷力之土造子彈六顆，
    因僅侵害一法益而屬單純一罪，自應僅以持有子彈一罪論。被告以一行為同時持
    有上開改造玩具手槍及子彈，觸犯數構成要件不同之罪名，為想像競合犯，應依
    刑法第五十五條前段規定，從一重之未經許可，持有其他可發射子彈具殺傷力之
    改造玩具手槍罪論處。被告所犯未經許可，持有其他可發射子彈具殺傷力之改造
    玩具手槍罪與恐嚇危害安全罪之間，有方法結果之牽連關係，依刑法第五十五條
    後段規定，應從較重之未經許可，持有其他可發射子彈具殺傷力之改造玩具手槍
    罪處斷。事實二部分，被告未經許可，於九十三年三月十日下午三時許，在臺北
    縣樹林市○○街一六Ｏ巷口，受真實姓名不詳年約四十歲綽號「胡大哥」之成年
    ，核其所為，分別係犯槍砲彈藥刀械管制條例第十一條第四項之未經許可，寄藏
    其他可發射子彈具殺傷力之改造玩具手槍罪及同條例第十二條第四項之未經許可
    ，寄藏子彈罪。又寄藏與持有，均係將物置於自己實力支配之下，僅寄藏必先有
    他人之持有行為，而後始為之受寄代藏而已，故寄藏之受人委託代為保管，受託
    保管之人於事理本質上當然持有該標的物，故保管本身即為寄藏概念之核心，其
    因保管本身所為之持有，即為寄藏之當然結果，法律上自宜僅就「寄藏」行為為
    包括之評價，不應另就「持有」予以論罪（參照最高法院七十四年度台上字第三
    四００號判例、八十九年度台上字第六一六五號判決）。是被告受真實姓名不詳
    年約四十歲綽號「胡大哥」之成年男子委託，代為保管上開改造玩具手槍、子彈
    ，因其寄藏保管本身所為之持有，既係寄藏之當然結果，而與單純持有槍枝、子
    彈之行為有所不同，依上說明，自應僅就寄藏行為為包括之評價，不另就其「持
    有」前開槍枝、子彈之行為予以論處。公訴意旨認被告所為係犯未經許可，持有
    其他可發射子彈具殺傷力之改造玩具手槍罪及未經許可，持有子彈罪，尚有未洽
    ，惟「寄藏」改造玩具手槍、子彈與「持有」改造玩具手槍、子彈，僅內容不同
    ，所犯法條款項同一，同屬槍砲彈藥刀械管制條例第十一條第四項、第十二條第
    四項之犯行，自毋庸變更起訴法條，並僅論處寄藏改造玩具手槍、子彈罪。又被
    告以一行為同時寄藏具殺傷力之土造子彈十一顆，因僅侵害一法益而屬單純一罪
    ，自應僅以寄藏子彈一罪論。另被告以一行為同時寄藏上開槍枝、子彈，係以一
    行為觸犯數構成要件不同之罪名，為想像競合犯，依刑法第五十五條前段規定，
    應從一重之未經許可，寄藏其他可發射子彈具殺傷力之改造玩具手槍罪論處。被
    告所犯上開未經許可，持有其他可發射子彈具殺傷力之改造玩具手槍罪與未經許
    可，寄藏其他可發射子彈具殺傷力之改造玩具手槍罪間，犯意各別，行為互殊，
    應予分論併罰。爰審酌槍砲彈藥之殺傷力強大，對社會治安危害至鉅，人民之生
    命、身體因槍砲之氾濫而無時不陷危險中，然被告竟無視於法律之禁止，非但未
    經許可，分別持有、寄藏上開改造玩具手槍及土造子彈，甚且於向被害人催討債
    務時，為達索償之目的，以所持有之改造玩具手槍、子彈恐嚇被害人，使被害人
    心生畏懼，生命、身體安全均遭受危害，已然對社會治安構成嚴重威脅，兼衡其
    犯罪後已坦承犯行，尚具悔意，且犯後態度良好，輔以被告之素行、犯罪之動機
    、目的、手段、智識程度等一切情狀，分別量處如主文所示之刑，並均就罰金部
    分諭知易服勞役之折算標準，並依法定其應執行之刑，就併科罰金部分再諭知易
    服勞役之折算標準，以示懲儆。扣案之改造玩具手槍二枝（含彈匣三個；槍枝管
    制編號0000000000號、0000000000號），為違禁物，不問
    屬於犯人與否，應依刑法第三十八條第一項第一款規定宣告沒收。扣案土造子彈
    十七顆，除其中六顆因於鑑驗時業經實際試射擊發，已無殺傷力，喪失違禁物之
    性質，毋庸予以宣告沒收外，其餘十一顆土造子彈，則屬違禁物，應依刑法第三
    十八條第一項第一款規定宣告沒收。至扣案銼刀組九支、改造滑套一個，或非屬
    被告所有供本件犯罪所用，或因係土造金屬滑套之半成品，業據內政部警政署刑
    事警察局鑑定如前（參九十三年三月二十三日刑鑑字第０九三００五八五九五號
    槍彈鑑定書），並無殺傷力，非屬違禁物，亦非供被告上開犯罪所用之物，爰均
    不予宣告沒收，併此陳明。
據上論斷，應依刑事訴訟法第二百九十九條第一項前段、第二百七十三條之一第一項
，槍砲彈藥刀械管制條例第十一條第四項、第十二條第四項，刑法第十一條前段、第
二十八條、第三百零五條、第五十五條、第四十二條第二項、第五十一條第五款、第
七款、第三十八條第一項第一款，罰金罰鍰提高標準條例第一條前段、第二條，現行
法規所定貨幣單位折算新台幣條例第二條，判決如主文。
本案經檢察官陳銘祥到庭執行職務。
中　　　華　　　民　　　國　　九十三　　年　　　九　　　月　　 十五 　　日
                              臺灣板橋地方法院刑事第二庭
                                  法  官  黃  若  美
右正本證明與原本無異
如不服本判決應於送達後十日內向本院提出上訴狀
                                  書記官  曹  秋  冬
中　　　華　　　民　　　國　　九十三　　年　　　九　　　月　　 十五 　　日
附錄本案論罪科刑法條全文：
槍砲彈藥刀械管制條例第十一條
未經許可，製造、販賣或運輸第四條第一項第一款所稱其他可發射金屬或子彈具有殺
傷力之各式槍砲者，處五年以上有期徒刑，併科新臺幣一千萬元以下罰金。
未經許可，轉讓、出租或出借前項所列槍砲者，處三年以上十年以下有期徒刑，併科
新臺幣七百萬元以下罰金。
意圖供自己或他人犯罪之用，而犯前二項之罪者，處無期徒刑或七年以上有期徒刑，
併科新臺幣一千萬元以下罰金。
未經許可，持有、寄藏或意圖販賣而陳列第一項所列槍砲者，處一年以上七年以下有
期徒刑，併科新臺幣七百萬元以下罰金。
第一項至第三項之未遂犯罰之。
槍砲彈藥刀械管制條例第十二條
未經許可，製造、販賣或運輸子彈者，處一年以上七年以下有期徒刑，併科新台幣五
百萬元以下罰金。
未經許可，轉讓、出租或出借子彈者，處六月以上五年以下有期徒刑，併科新台幣三
百萬元以下罰金。
意圖供自己或他人犯罪之用，而犯前二項之罪者，處三年以上十年以下有期徒刑，併
科新台幣七百萬元以下罰金。
未經許可，持有、寄藏或意圖販賣而陳列子彈者，處五年以下有期徒刑，併科新台幣
三百萬元以下罰金。
第一項至第三項之未遂犯罰之。
中華民國刑法第三百零五條
以加害生命、身體、自由、名譽、財產之事，恐嚇他人致生危害於安全者，處二年以
下有期徒刑、拘役或三百元以下罰金。
